【裁判字號】    99,毒抗,74
【裁判日期】    990708
【裁判案由】    聲請觀察勒戒
【裁判全文】
臺灣高等法院高雄分院刑事裁定          99年度毒抗字第74號
抗  告  人
即  被  告  甲○○
聲  請  人  臺灣屏東地方法院檢察署檢察官
上列抗告人因違反毒品危害防制條例，經檢察官聲請觀察勒戒案
件，不服臺灣屏東地方法院中華民國99年5 月11日裁定（99年度
毒聲字第236 號），提起上訴，本院裁定如下：
    主  文
抗告駁回。
    理  由
一、聲請意旨如附件檢察官聲請書之記載。
二、按犯毒品危害防制條例第10條之罪者，檢察官應聲請法院裁
    定，令被告入勒戒處所觀察、勒戒，其期間不得逾2 月；又
    依同條例第20條第2 項規定為觀察、勒戒或強制戒治執行完
    畢釋放後，5 年後再犯第10條之罪者，適用前2 項之規定，
    毒品危害防制條例第20條第1 項、第3 項定有明文。
三、查被告甲○○前於民國93年間因施用毒品案件，經原審裁定
    令入勒戒處所觀察、勒戒，因認無繼續施用傾向，於93年5
    月24日執行完畢釋放，此有臺灣高等法院被告前案紀錄表附
    卷可稽。詎其於前述觀察勒戒執行完畢5 年後，於99年2 月
    9 日下午4 時30分許，為警持搜索票在屏東縣潮州鎮○○路
    25號3 樓之29住處查獲，經徵得其同意，於同日約晚上7 時
    5 分許採其尿液送驗，結果其尿液中嗎啡（即海洛因水解後
    之反應）含量達18370ng/ml，經判定為嗎啡陽性反應之事實
    ，有高雄市立凱旋區濫用藥物尿液檢驗報告及姓名對照表各
    1 份附卷可稽。上開檢驗，其初步檢驗採酵素免疫分析法（
    EIA ），確認檢驗採氣相層析質譜儀法（GC/MS ），後者乃
    目前就藥物篩檢結果必須進一步確認時，最常採用之確認方
    法，在良好之操作條件之下，幾乎不會有偽陽性反應產生，
    其檢驗結果，自堪採信。又依行政院衛生署管制藥品管理局
    92年3 月10日管檢字第0920001495號函所示，毒品施用後於
    尿液中可檢出之時間，受施用劑量及頻率、施用方式、飲水
    量之多寡、個人體質及其代謝情況等因素影響，因個案而異
    ，一般可檢出之最長時間，海洛因為施用後2 至4 天。則被
    告於99年2 月9 日晚上7 時5 分許採尿前4 日內有施用第一
    級毒品海洛因之行為，應無疑義，被告於接受調查時空言否
    認前述犯行，無可採信。是本件事證明確，被告施用第一級
    毒品海洛因之犯行，洵堪認定。從而，原審依檢察官之聲請
    ，裁定被告令入勒戒處所觀察、勒戒，其期間不得逾2 月。
    經核原裁定於法並無不合，抗告意旨，仍執：抗告人並無施
    用第一級毒品海洛因，至於抗告人尿液檢驗結果呈嗎啡陽性
    反應，係因抗告人長期飽受坐骨神經痛之苦，服用長庚醫院
    所開立之嗎啡藥丸止痛，因此造成尿液檢驗結果呈嗎啡陽性
    反應，另抗告人也在東港安泰醫院服用美沙冬藥水甚久，也
    可能造成嗎啡陽性反應等詞，指摘原裁定不當，難認有理由
    ，應予駁回。
據上論斷，應依刑事訴訟法第412條，裁定如主文。
中    華    民    國    99    年    7     月    8     日
                  刑事第七庭    審判長法  官  莊飛宗
                                      法  官  蔡廣昇
                                      法  官  謝宏宗
以上正本證明與原本無異。
本件不得再抗告。
中    華    民    國    99    年    7     月    12    日
                                      書記官  蘇恒仁

司法院資訊處製作；財團法人民間司法改革基金會備份。
